# 在建工程资本化

提问人：Sherry酱 时间：2022-01-15 11:41:24
企业没有取得施工许可证，请问企业已经发生的测绘费、设计费、勘察费和咨询费能否计入在建工程？

回答人：chenyiwei
建议评估该项目最终获批立项的可能性大小，即可能性是否大于50%，据此确定这些支出是否符合“很可能”获得未来经济利益流入的条件。